

BENJAMIN MONIOTTE

DÉVELOPPEUR JUNIOR PHP/SYMFONY

PROFIL

A 30 ans j'ai décidé de me reconvertir dans un secteur passionnant et en constante évolution : le développement web ! C'est dans ce but que j'ai rejoins la Wild Code School, où pédagogie inversée et réalisation de projets clients sont au programme. Mon goût pour la logique et la résolution de casse-tête est ainsi mis à contribution tous les jours, ce qui n'est pas pour me déplaire !

COMPÉTENCES & SOFT SKILLS

- Anglais (courant), Japonais (intermédiaire), Espagnol (élémentaire)
- Permis B
- Persévérant
- Ouvert d'esprit / Curieux
- Team player

COORDONNÉES

121 rue Coste 69300 Caluire-et-Cuire 06 76 61 57 22 benjamin.moniotte@gmail.com LinkedIn / Benjamin Moniotte Github / Ben2669

FORMATIONS

Wild Code School Lyon

Cursus PHP / Symfony (2020 -)

- HTML / CSS / Bootstrap
- Unix
- PHP / Twig / MySQL
- Git / Github
- Algorithmie
- Méthodes Agiles : Scrum

Aix-Marseille Université

LEA anglais-japonais (2013 - 2016)

Faculté de Pharmacie Lyon 1 (2007 - 2009)

Bac S mention Bien (2007)

EXPÉRIENCES PROFESSIONNELLES

Manager Adjoint

Stations autoroutières Shell Mougins (06) et Servian (34) (2016 - 2018)

- Management des différentes équipes (carburant / boutique / restauration)
- Prise de commande / Gestion des stocks
- Accueil des clients / Encaissement
- Gestion des situations difficiles
- Traitement des caisses

Chargé de rayon

Hypermarché Leclerc Bollène (84)

Comme saisonnier chaque été de 2007 à 2015 En CDI de 2012 à 2013

CENTRE D'INTÉRÊTS

- Apprendre des langues étrangères
- Culture traditionnelle japonaise
- Littérature d'anticipation
- Histoire / Sociologie / Philosophie
- Ecriture
- Voyages